臺灣臺南地方法院民事裁定
111年度小上字第26號
上  訴  人  曾勝惠  
被  上訴人  新光產物保險股份有限公司

法定代理人  吳昕紘  
上列當事人間請求侵權行為損害賠償（交通）事件，上訴人對於
民國111年4月28日本院臺南簡易庭111年度南小字第432號第一審
判決提起上訴，本院裁定如下：
    主  文
上訴駁回。
第二審訴訟費用新臺幣壹仟伍佰元由上訴人負擔。
    事實及理由
一、按關於請求給付金錢或其他代替物或有價證券之訴訟，其標
    的金額或價額在新臺幣（下同）10萬元以下者，適用小額程
    序；對於小額程序之第一審判決提起上訴，非以其違背法令
    為理由，不得為之；所謂判決違背法令，乃指判決不適用法
    規或適用不當，或有民事訴訟法第469條所列第1款至第5款
    事由，其判決當然為違背法令，民事訴訟法第436條之8第1
    項、第436條之24第2項、第436條之32第2項準用第468條及
    第469條第1款至第5款分別定有明文。又小額訴訟程序之上
    訴狀內應記載上訴理由，表明下列各款事項：（一）原判決
    所違背之法令及其具體內容；（二）依訴訟資料可認為原判
    決有違背法令之具體事實，同法第436條之25規定甚明。準
    此，小額訴訟程序之當事人提起上訴，如依民事訴訟法第46
    8條規定，而以判決有不適用法規或適用不當為上訴理由者
    ，其上訴狀或理由狀應就第一審判決如何違背法令為具體之
    指摘，並揭示該法規之條項或內容，若係成文法以外之法則
    （習慣或法理），則應揭示該法則之旨趣；如依民事訴訟法
    第469條所列第1款至第5款事由提起上訴者，其上訴狀或理
    由狀應揭示合於該條款之事實，是上訴狀或理由狀如未依此
    項方法表明者，或其所表明者，顯與上開法條規定不相合者
    ，即難認為已對原判決之違背法令有具體之揭示，其上訴自
    難認為合法（最高法院71年台上字第314號判例要旨參照）
    。次按上訴不合法者，第二審法院應以裁定駁回之，同法第
    436條第2項準用第444條第1項前段亦有明文。
二、本件訴訟標的金額為10萬元以下，原審乃依小額訴訟程序審
    理、判決乙節，有本院111年度南小字第432號卷宗可稽。上
    訴人對於該小額訴訟第一審判決不服提起上訴，上訴意旨略
    以：原審僅依初步分析研判表以及勘驗監視錄影器畫面，就
    認定上訴人當時急煞並跳離自行車，而自行車擦撞到被上訴
    人承保的自用小客車（下稱系爭車輛），這是錯的。上訴人
    並沒有跳離自行車，自行車也沒有碰到系爭車輛，如果有碰
    到，應該是自行車的籃子或手把碰到，不會是腳踏板去碰到
    ，本件應該要送臺南市車輛行車事故鑑定會鑑定是否上訴人
    的自行車去刮傷系爭車輛，被上訴人才能叫上訴人理賠等語
    。
三、經查，上訴人所指本件應送臺南市車輛行車事故鑑定會鑑定
    是否上訴人的自行車去刮傷系爭車輛，始能判定上訴人是否
    應該賠償等節，顯屬證據取捨、事實認定之問題，是上訴人
    上訴理由就此所指，論其實質，均係就原審證據取捨及認定
    事實之事項而為指摘，並非在原判決所認定事實基礎上，具
    體表明原判決就所認定事實有不適用法規或適用法規不當之
    情事，揆諸首開規定，上訴人之上訴難謂適法。此外，上訴
    人復未再具體指明原判決有何民事訴訟法第469條第1款至第
    5款所稱當然違背法令之情事，及依訴訟資料可認為原判決
    有違背法令之具體事實，揆諸上開規定及說明，本件上訴自
    非合法，應予駁回。
四、再按於小額訴訟之上訴程序，法院為訴訟費用之裁判時，應
    確定其費用額，民事訴訟法第436條之19第1項、第436條之3
    2第1項定有明文。本件第二審裁判費用為1,500元，應由上
    訴人負擔，爰併為裁定如主文第2項所示。
五、據上論結，本件上訴為不合法，依民事訴訟法第436條之32
    第1項、第2項、第436條之19第1項、第444條第1項前段、第
    95條、第78條，裁定如主文。
中　　華　　民　　國　　111 　年　　5 　　月　　31　　日
　　　　　　　　　民事第五庭  審判長  法  官  林雯娟
　　　　　　　　　　　　　　　　　　  法  官  廖建瑋
　　　　　　　　　　　　　　　　　　  法  官  吳金芳 
以上正本係照原本作成。
本件裁定不得抗告。               
中　　華　　民　　國　　111 　年　　5 　　月　　31　　日
                              書記官  李崇文